【裁判字號】    90,訴,241
【裁判日期】    900630
【裁判案由】    竊盜
【裁判全文】
臺灣基隆地方法院刑事判決                            九十年度訴字第二四一號
    公  訴  人  臺灣基隆地方法院檢察署檢察官
    被      告  甲○○
右列被告因竊盜案件，經檢察官提起公訴（九十年度偵字第一四二一號）及移送併辦
（九十年度偵字第二二五○號），本院判決如左：
    主  文
甲○○連續毀越安全設備竊盜，處有期徒刑拾月。
扣案之鑰匙貳支沒收。
    事  實
一、甲○○曾於民國八十二、三年間，因違反麻醉藥品管理條例、竊盜、違反動產擔
    保交易法等案件，經臺灣高等法院及本院分別判處有期徒刑六月、二年八月、六
    月、拘役五十日確定；復於八十五、六年間，因違反麻醉藥品管理條例、竊盜等
    案件，經臺灣高等法院分別判處有期徒刑一年一月、一年六月確定，現仍在假釋
    中（未構成累犯），素行不端，且不知悔改，猶意圖為自己不法之所有，並基於
    概括犯意，於九十年三月二十九日下午四時四十五分許，以不明器物（非兇器）
    毀損基隆市○○○路四十三號之窗戶玻璃（毀損部分未據告訴）後，再踰越入內
    竊取乙○所有置於屋內之絕緣電線八捆、棉質手套十二雙、雨衣一件、瓦斯爐一
    台等物，得手後自屋後小徑走出時，旋為警當場查獲。同年五月二十六日五時許
    ，甲○○承前竊盜之概括犯意，於基隆市○○路二九六之二號前，以己有之鑰匙
    二支開啟電門之方式，竊取丙○○所有ＧＱＫ—八三五號重型機車，得手後供己
    騎用。經丙○○報警並沿北寧路尋找，而於北寧路三七○號為警查獲，並扣得其
    所有，供犯罪所用之鑰匙二支。
二、案經基隆市警察局第三分局報請臺灣基隆地方法院檢察署檢察官偵查起訴及移送
    併辦。
    理  由
一、訊據被告甲○○固坦承於右揭時、地竊得上開物品之事實不諱，惟矢口否認有何
    破壞窗戶入內行竊之犯行，並辯稱：伊於九十年三月二十九日下午四時四十五分
    左右，行經基隆市七堵區○○○路四十三號旁山坡地時，發現上開物品，便將之
    搬至機車上，伊沒有入屋行竊，當時附近沒有人，但伊有聽到警報器在響云云。
    經查如事實欄所載電線等物品確實置放於被竊地點屋內，業據被害人乙○指述綦
    詳，而遭竊房屋裝有中興保全警報器，玻璃係為人打破，業據本院履勘屬實，制
    有勘驗筆錄、現場圖及照片附卷可稽。當時失竊地點，除被告外並無任何人，且
    中興保全警報器響起，亦經被告供承在卷，衡情被告若未曾毀越窗戶侵入行竊，
    並觸動中興保全防盜系統，自無玻璃破裂、警報響起且僅被告一人在場之理，足
    證被告所辯，不足採信。被告此部分犯罪事實並有贓物認領保管收據一紙在卷可
    按。次查公訴人雖認被告持客觀上足認為凶器之鐵剪一把，破壞門窗入內行竊，
    無非以在被告機車座位下搜得鐵剪一把為其論據。然被告堅決否認以鐵剪破壞窗
    戶入內行竊，且警察係於被告機車座位下（置物箱）查獲鐵剪一把，此參警訊筆
    錄自明，而該機車係停於失竊房屋之外，並無積極證據證明被告持用該足以為凶
    器之鐵剪一把行竊，就此公訴意旨尚有未洽。另被害人乙○指稱被告係持用工地
    內鐮刀打破窗戶，惟警方並未在現場查獲其所稱之鐮刀，乙○亦未提出為證，此
    部分核屬其個人推測之詞，亦不足採。復查被告持己有鑰匙竊得ＧＱＫ—八三五
    號機車部分除據其自白外，核與被害人丙○○指訴情節相符，並有鑰匙二支扣案
    可佐及贓物認領保管收據一紙附卷可證。本件事證明確，被告犯行堪以認定，應
    依法論科。
二、查窗戶具有防閑作用為安全設備，被告破壞窗戶後入內行竊，核其此部分所為，
    係犯刑法第三百二十一條第一項第二款之加重竊盜罪。被告於右揭時地以己有鑰
    匙竊取機車行為，核犯刑法第三百二十條第一項普通竊盜罪。其先後二次犯行，
    時間緊接，所犯基本構成要件相同罪名，顯係基於概括犯意為之，為連續犯，依
    法以加重竊盜之一罪論並加重其刑。公訴人雖僅就被告九十年三月二十九日竊盜
    犯行起訴，然未起訴部分與已起訴部分既如前述有連續犯之裁判上一罪關係，自
    為起訴效力所及，本院依法併予審理。公訴人雖認被告係累犯，惟查其被告有如
    犯罪事實欄所載犯罪情形，現仍假釋中，有本院被告全國前案紀錄表存卷足憑，
    此部分公訴意旨亦有未洽。爰審酌被告之素行不端，已如前述，連續竊取他人物
    品，雖所得無多，但一再犯之，且不知悔改及犯罪後之態度等一切情狀，量處如
    主文所示之刑示懲。扣案之鑰匙二支為被告所有，且供犯罪所用，業據其自承在
    卷，依法宣告沒收。
據上論斷，應依刑事訴訟法第二百九十九條第一項前段，刑法第五十六條、第三百二
十一條第一項第二款、第三十八條第一項第二款，判決如主文。
本案經檢察官周慶華到庭執行職務。
中        華        民        國    九十    年     六     月    三十    日
                                    臺灣基隆地方法院刑事第二庭
                                            法  官  邱  志  平
右正本證明與原本無異。
對於本件判決如有不服，應於收受送達後十日內，向本院提出上訴書狀，上訴於臺灣
高等法院，並按他造當事人之人數附具繕本。
                                            書記官  彭  淑  芳
中        華        民        國    九十    年     七     月     三     日
附錄論罪法條
刑法第三百二十一條第一項第二款：
犯竊盜罪而有左列情形之一者，處六月以上五年以下有期徒刑：
二、毀越門扇、牆垣或其他安全設備而犯之者。


司法院資訊處製作；財團法人民間司法改革基金會備份。
